【裁判字號】    92,財管,35
【裁判日期】    920829
【裁判案由】    
【裁判全文】
臺灣高雄地方法院民事裁定  九十二年度財管字第三五號
    聲  請  人  國防大學國防醫學院三軍總醫院
    法定代理人  乙○○
    代  理  人  吳旭洲律師
                彭建寧律師
                蔡惠芳      住台北市○○區○○路二段三二五號
右聲請人聲請選任被繼承人甲○○之遺產管理人事件，本院裁定如左：
    主      文
選任財政部國有財產局臺灣南區辦事處為被繼承人甲○○之遺產管理人。
程序費用由被繼承人甲○○之遺產負擔。
    理      由
一、按繼承開始時，繼承人之有無不明者，由親屬會議於一個月內選定遺產管理人，
    並將繼承開始及選定遺產管理人之事由，向法院報明；無親屬會議或親屬會議未
    於前條所定期限內選定遺產管理人者，利害關係人或檢察官，得聲請法院選任遺
    產管理人，並由法院依前項規定為公示催告。民法第一千一百七十七條、第一千
    一百七十八條第二項分別定有明文。
二、聲請意旨略以：被繼承人甲○○（男，民國○○○年○月○日生，身分證字號：
    Ｚ000000000號，生前最後設籍在高雄縣林園鄉○○村○○○路一八九
    號）於九十二年一月十五日至聲請人醫院急診住院治療，嗣經治療無效而於九十
    二年一月三十日死亡，生前留下現金等財物，惟其繼承人有無不明，聲請人以被
    繼承人甲○○利害關係人之地位，依民法第一千一百七十八條第二項規定，聲請
    選任財政部國有財產局臺灣南區辦事處為被繼承人甲○○之遺產管理人等語。
三、聲請人主張之事實，業據其提出國民身分證及財物清冊為證，且被繼承人甲○○
    之繼承人有無不明，亦有被繼承人甲○○之戶籍謄本在卷可稽，確有為被繼承人
    甲○○選任遺產管理人之必要。
四、按無人承認繼承之遺產，依民法第一千一百八十五條規定，於清償債權、交付移
    贈物後如有賸餘，歸屬國庫。又按國家依據法律規定取得之財產，為國有財產，
    財政部承行政院之命，綜理國有財產事務；財政部設國有財產局，承辦前項事務
    ，國有財產法第二條第一項及第九條第一項、第二項亦有明文。本件被繼承人甲
    ○○死亡後留有遺產，有財產清冊、財政部臺灣省南區國稅局高雄縣分局函檢送
    之財產歸屬清單可按，國庫可望有收入，且被繼承人甲○○生前住所轄屬之財政
    部國有財產局臺灣南區辦事處有擔任被繼承人甲○○遺產管理人之意願，亦有該
    處九十年八月五日臺財產南接字第○九二○○二六二八一號函可佐，本院審酌該
    處依法有專業單位職掌，人員具有相當專業能力，應可依法律規定程序妥善管理
    系爭財產，聲請人對此亦表同意，爰依法選任財政部國有財產局臺灣南區辦事處
    為被繼承人甲○○之遺產管理人。
五、依民法第一千一百五十條前段，裁定如主文。
中      華      民      國    九十二    年      八      月    二十九    日
                              臺灣高雄地方法院家事法庭
~B法      官  郭貞秀
右為正本係照原本作成。
如對本裁定抗告須於裁定送達後十日內向本院提出抗告狀。
中      華      民      國    九十二    年      八      月    二十九    日
~B法院書記官  王治華


司法院資訊處製作；財團法人民間司法改革基金會備份。
